臺灣高等法院刑事裁定
110年度聲字第2314號
聲明異議人
即  受刑人  劉明雄


                    （現於法務部○○○○○○○○強制戒治中）
上列聲明異議人即受刑人因違反毒品危害防制條例案件，對於臺
灣基隆地方檢察署檢察官執行之指揮（110年度執助乙字第76、7
7號），聲明異議，本院裁定如下：
    主  文
聲明異議駁回。
    理  由
一、聲明異議意旨略以：聲明異議人即受刑人劉明雄因施用毒品
    案件，經臺灣高等法院以109年度上訴字第3495號判處有期
    徒刑8月、4月，惟毒品危害防制條例已於民國109年7月15日
    修正施行，依修正後毒品危害防制條例第20條規定，受刑人
    施用毒品犯行應為觀察、勒戒，本應就檢察官起訴為公訴不
    受理之判決，上開判決對受刑人諭知罪刑，即有違誤，臺灣
    基隆地方檢察署檢察官以110年度執助乙字第76、77號執行
    指揮書據以執行，顯然不當，請予撤銷。
二、按刑事訴訟法第484條規定，受刑人或其法定代理人或配偶
    以檢察官執行之指揮為不當者，得向諭知該裁判之法院聲明
    異議。所稱「檢察官執行之指揮不當」，係指檢察官有積極
    執行指揮之違法及其執行方法有所不當等情形而言；又判決
    確定後即生效力，檢察官如依確定判決內容為指揮執行，自
    難指檢察官執行之指揮為違法或其執行方法不當（最高法院
    95年度台抗字第486號裁定、100年度台抗字第936號裁定意
    旨參照）。又刑罰之執行，由檢察官依指揮書附具之裁判書
    為之，刑事訴訟法第457條第1項、第458條規定至明，故除
    因違法情事而經非常上訴或再審程序加以撤銷或變更者外，
    法院之確定判決或定應執行刑之確定裁定均有其執行力，檢
    察官應據以執行（最高法院77年度台抗字第741號裁定、101
    年度台抗字第301號裁定意旨參照）。從而，法院之確定裁
    判於變更前，檢察官據以執行，其執行之指揮即難認有違法
    或不當。
三、經查：
  ㈠受刑人於108年6月12日上午7、8時許，施用第一級毒品海洛
    因、第二級毒品甲基安非他命，而犯施用第一級毒品、施用
    第二級毒品二罪，經本院於109年11月19日以109年度上訴字
    第3495號判處有期徒刑8月、有期徒刑4月，分別於109年12
    月24日、109年11月19日確定，由臺灣基隆地方檢察署檢察
    官以110年度執助乙字第76、77號執行指揮書指揮執行，此
    經本院調取前開執行卷宗核閱無誤。
　㈡受刑人雖以前開情詞聲明異議，惟受刑人前因施用毒品案件
    ，經臺灣基隆地方法院以104年度毒聲字第32號裁定送勒戒
    處所觀察、勒戒，認有繼續施用毒品之傾向，經同法院以10
    4年度毒聲字第137號裁定令入戒治處所強制戒治，於105年7
    月14日執行完畢釋放，由臺灣基隆地方檢察署檢察官以105
    年度戒毒偵字第6號為不起訴處分確定，有本院被告前案紀
    錄表可稽，本件受刑人被訴於108年6月12日施用第一、二級
    毒品犯行，係於前開強制戒治執行完畢後3年內再犯，與修
    正後毒品危害防制條例第20條第3項所定「依前項規定為觀
    察、勒戒或強制戒治執行完畢釋放後，3年後再犯第10條之
    罪者」之要件有別，受刑人主張其本次施用毒品犯行應受觀
    察、勒戒，容有誤會。況本院109年度上訴字第3495號確定
    刑事判決未經再審或非常上訴程序予以變更或撤銷，具有實
    質確定力及執行力，檢察官應據以執行。
  ㈢從而，本件執行檢察官所為指揮執行，核無不合，受刑人仍
    執前詞聲明異議，為無理由，應予駁回。
據上論斷，應依刑事訴訟法第486 條，裁定如主文。
中　　華　　民　　國　　110 　年　　8 　　月　　31　　日
                  刑事第三庭    審判長法　官  張惠立  
                                      法　官  劉兆菊
                                      法　官  廖怡貞
以上正本證明與原本無異。
如不服本裁定，應於收受送達後5日內向本院提出抗告狀。
                                      書記官  劉芷含 
中　　華　　民　　國　　110 　年　　8 　　月　　31　　日